最  高  行  政  法  院  裁  定
                                     100年度裁字第2609號
上  訴  人  李明玉
被 上訴 人  屏東縣萬巒鄉公所
代  表  人  林碧乾
上列當事人間調任事件，上訴人對於中華民國100年7月12日高雄
高等行政法院100年度訴字第9號判決，提起上訴，本院裁定如下
：
    主  文
上訴駁回。
上訴審訴訟費用由上訴人負擔。
    理  由
一、按對於高等行政法院判決之上訴，非以其違背法令為理由，
    不得為之，行政訴訟法第242條定有明文。依同法第243條第
    1項規定，判決不適用法規或適用不當者，為違背法令；而
    判決有同條第2項所列各款情形之一者，為當然違背法令。
    是當事人對於高等行政法院判決上訴，如依行政訴訟法第24
    3條第1項規定，以高等行政法院判決有不適用法規或適用不
    當為理由時，其上訴狀或理由書應有具體之指摘，並揭示該
    法規之條項或其內容；若係成文法以外之法則，應揭示該法
    則之旨趣；倘為司法院解釋或本院之判例，則應揭示該判解
    之字號或其內容。如以行政訴訟法第243條第2項所列各款情
    形為理由時，其上訴狀或理由書，應揭示合於該條項各款之
    事實。上訴狀或理由書如未依此項方法表明，或其所表明者
    與上開法條規定不合時，即難認為已對高等行政法院判決之
    違背法令有具體之指摘，其上訴自難認為合法。
二、本件上訴人對於高等行政法院判決上訴，主張：上訴人銓敘
    薦任第7職等本俸3級，擔任職務列等第7職等至第8職等被上
    訴人所屬社會課課長職務時，被上訴人降調上訴人至職務列
    等第6職等至第7職等被上訴人所屬民政課課員職務，被上訴
    人該降調處分，牴觸公務人員任用法第9條及公務人員俸給
    法第10條之規定，違反法律優位原則。又參照司法院釋字第
    611號解釋，被上訴人降調處分已直接發生剝奪上訴人職務
    任用、職稱官銜、晉敘陞遷等憲法保障人民服公職權利之法
    律上效果。再參照司法院釋字第483號解釋，上訴人雖以原
    官等、職等、俸級任用，無降調職等之名，但已發生類似降
    調職等之懲戒效果，與憲法保障人民服公職權利之意旨未盡
    相符，亦與公務人員任用法第18條第1項第3款有關現職公務
    人員調任之規定未合。且原審判決認定被上訴人對上訴人是
    否適任主管職務及職務調整之判斷，屬被上訴人行政裁量範
    圍，顯不當適用公務人員任用法第4條第1項之規定，適用法
    規自屬違誤。再者，本件原審判決捨棄上訴人之主張，完全
    依據被上訴人答辯事項為證據調查及事實真偽之判斷，自屬
    判決違背法令等語，為其論據。惟核其上訴理由，係就原審
    取捨證據、認定事實之職權行使、原審所為論斷，指摘其為
    不當，而非具體表明合於不適用法規、適用法規不當、或行
    政訴訟法第243條第2項所列各款之情形，難認對該判決之如
    何違背法令已有具體之指摘。依首開規定及說明，應認其上
    訴為不合法。
三、據上論結，本件上訴為不合法。依行政訴訟法第249條第1項
    前段、第104條、民事訴訟法第95條、第78條，裁定如主文
    。
中    華    民    國    100   年    10    月    27    日
                    最高行政法院第三庭
                        審判長法官  吳  明  鴻
                              法官  侯  東  昇
                              法官  江  幸  垠
                              法官  林  金  本
                              法官  陳  國  成

以  上  正  本  證  明  與  原  本  無  異
中    華    民    國    100   年    10    月    28    日
                              書記官  葛  雅  慎